臺灣花蓮地方法院刑事判決　　　　　　 95年度簡上字第152號
上　訴　人
即　被　告　丁○○
上列上訴人即被告因妨害自由案件，不服本院花蓮簡易庭中華民
國95年9月11日95年度花簡字第751號之第一審判決（聲請簡易判
決處刑案號：94年度偵字第2747號），提起上訴，本院管轄之第
二審合議庭判決如下：
    主  文
上訴駁回。
    事實及理由
一、本案經本院審理結果，認第一審判決依刑法第304條第1項之
    強制罪判處上訴人即被告丁○○拘役30日，如易科罰金，以
    銀元300元即新台幣900元折算 1日，認事用法及量刑均無不
    當，應予維持，除證人丙○○於警詢及偵查中之證述及證人
    乙○○於警詢中之證述，因被告對其等所言有意見（依刑事
    訴訟法第159條第1項證人於審判外之言詞或書面陳述，原則
    上無證據能力，而本院於審理時，已傳喚上開二位證人，故
    認其等於警詢中所言，非證明犯罪事實存否所必要，故認無
    證據能力，而證人丙○○於偵查中並未以證人身分具結，依
    同法第158條之3，其於偵查中所言不得作為證據），不列入
    證據外，其餘均引用第一審簡易判決書記載之事實、證據及
    理由。
二、另補充理由如下：被告雖否認有為本件強制罪之犯行，辯稱
    ：丙○○當時駕車肇事後未下車察看，其認為丙○○係肇事
    逃逸之現行犯，故阻止丙○○離去，其不認為有妨害丙○○
    行使權利云云。然被告有為本件強制罪犯行之事實，已據證
    人丙○○、乙○○於本院證述綦詳，且就丙○○駕車不慎碰
    撞蔡佳純所騎乘之腳踏車，蔡佳純將腳踏車扶起後隨即離去
    ，然被告卻仍阻止丙○○駕車離去等節所述互核一致。由蔡
    佳純於扶起腳踏車後隨即自行離去一點，顯見蔡佳純身體並
    無明顯之傷勢，且不欲追究丙○○駕車肇事責任，丙○○見
    此狀況，欲駕車駛離，自非肇事逃逸，是被告辯稱：丙○○
    為肇事逃逸之現行犯云云，實不足採。丙○○既非肇事逃逸
    之現行犯，當然有駕車離去之權利，而被告竟藉詞丙○○肇
    事逃逸，阻擋丙○○駕車離去，妨害丙○○自行離去之權利
    ，自構成強制罪無訛。原審據此依刑法第304條第1項強制罪
    之規定，判處前揭所述之刑，並諭知易科罰金之折算標準，
    量刑上尚稱允當，並無過重之情形。被告上訴請求撤銷改判
    ，核無理由，應予駁回。又本件事證已明，被告要求調查檢
    察官當時有無調閱路口錄影帶、當時開庭之錄音帶，並調當
    時路口錄影帶及交通事故圖，核無必要，附此敘明。
據上論斷，應依刑事訴訟法第455條之1第 3項、第368條、第373
條，判決如主文。
本案經檢察官甲○○到庭執行職務
中　　華　　民　　國　　96　　年　　3 　　月　　2 　　日
　　　　　　　　　      臺灣花蓮地方法院刑事第一庭
                            審判長法　官  張 健 河
                                  法　官　吳 韻 馨
                                  法　官　李 世 華
上列正本證明與原本無異。
本件不得上訴。
                                  書記官
中　　華　　民　　國　　96　　年　　3 　　月　　3 　　日
